# 合并抵消

提问人：三杯好 时间：2020-01-03 06:58:19
请教陈版以及各位
母公司销售一辆车给子公司，通过二手车交易市场，母公司确认营业外收入4473.68销项税582.52。子公司在确认固定资产原值时取得二手车开具发票，全额计入固定资产原值，请问现在合并报表抵消时候可以抵消母公司的销项税吗？如果不抵消销项税的话就回不到在母公司时候的账面价值

回答人：chenyiwei
如果母公司缴纳的销项税额在子公司不能抵扣，则对于这部分损失的税款，在合并报表层面计入管理费用处理。该旧车在母公司合并报表层面的账面价值应保持不变。需按常规方法抵销内部交易未实现损益。

提问人：jangyanbo 时间：2020-07-08 19:56:00
陈老师好！关于母公司资本性投入的合并抵消事项继续向您请教
假如：母公司对其子公司投资80%，母公司无偿向子公司提供劳务母公司按照公允价值记账 100 的长期投资，贷收入 100 ，实收资本 80 ，未分配利润 100 ，子公司的实收资本 100 ，子公司接受母公司提供的无偿劳务借：存货 100 ，贷方：资本公积 100 ，假如母子公司没有其他的经济事项产生。
合并一、假如在合并报表上算内部交易，按照实体理论，少数股东也要享有或者承担。抵消分录如下
借：营业收入 100
贷方：存货
借：资本公积 100
贷方；长期投资 100
借：实收资本 100
贷方：长期投资 180
贷方：少数股东权益 20
抵消二，视同资借：营业收入 100
贷方：存货
借：资本公积 100
贷方；长期投资 100
借：实收资本 100
借方： 20
贷方：长期股权投资 80
贷方：少数股东权益 40
之前您回答这种情况不能算作权益性交易，可我的理解属于权益性交易，因为母公司无偿向子公司提供劳务虽未收费，但是我理解，在合并报表上相当于子公司已经向母公司付费了 100 ，同时母公司把 100 向子公司进行了注资。但是享有的权益比例不变，这跟母公司实际的注资导致的权益性交易在经济实质上是一样！所以我认为这种情况下应按照权益性交易的抵消分录进行抵消！

回答人：chenyiwei
合并报表层面，该项内部销售属于顺流交易，所以其未实现损益的抵销不影响少数股东损益和少数股东权益。
对于母公司长期股权投资和子公司净资产（资本公积）的抵销，也不应影响合并报表中的少数股权。